【裁判字號】    97,訴,631
【裁判日期】    970627
【裁判案由】    貪污等
【裁判全文】
臺灣臺北地方法院刑事裁定              97年度訴字第631 號
公  訴  人  臺灣臺北地方法院檢察署檢察官
被      告  乙○○
                    （現在臺灣臺北看守所羈押中）
選任辯護人  周裕暐律師
            郭緯中律師
            古健琳律師
被      告  丁○○
                    （現在臺灣臺北看守所羈押中）
選任辯護人  陳德聰律師
            張景豐律師
上列被告等因貪污等案件，經檢察官提起公訴（96年度偵字第26
210號），並於民國97年4月11日繫屬本院，經受命法官處分羈押
並禁止接見通信在案，本院認有延長羈押之必要，爰裁定如下：
    主  文
乙○○、丁○○均自民國玖拾柒年柒月拾壹日起延長羈押貳月，
並禁止接見通信。
    理  由
一、本件被告乙○○、丁○○涉犯貪污等案件，經臺灣臺北地方
    法院檢察署檢察官以96年度偵字第26210 號案件提起公訴，
    經本院受理後，自民國97年4月11日起，因被告2人經受命法
    官訊問後，認被告2人涉犯貪污治罪條例第4條第1項第5款違
    背職務之行為收受賄賂罪、第5條第1項第3 款對於職務之行
    為收受賄賂罪，罪嫌重大，其所犯分別為最輕本刑10年以上
    及7 年以上有期徒刑之罪，倘非予羈押，顯難進行審判，並
    認被告2 人有羈押及禁止接見通信之必要，爰依刑事訴訟法
    第101條第1項第2款、第3款規定，自97年4 月11日起將被告
    2人羈押及禁止接見通信在案。
二、經查，被告乙○○、丁○○涉犯上開罪嫌，業據被告丁○○
    於法務部台北市調查處詢問、偵訊、本院96年12月13 日羈
    押庭審理時自白不諱，核與共同被告丙○○、戊○○、甲○
    ○、證人庚○○、己○○等人證述之內容相符，並有卷內陳
    焜昇檢察官併案簽呈、署名「王大維」告訴狀、鑑定書、傳
    票、支票等證據在卷可徵，是認被告2 人犯上開罪嫌，罪嫌
    重大，且所犯為分別為最輕本刑10年以上及7 年以上有期徒
    刑之罪。參以被告乙○○歷次之供述，與被告丁○○於本院
    訊問時改辯稱其所收新臺幣500 萬元係律師酬勞完全不一致
    ，亦與被告丙○○、戊○○、甲○○之供述不同，驟使被告
    2 人釋放在外，難保無串供之虞，本件依目前卷證資料，顯
    有事實足認為被告2 人有勾串共犯或證人之虞。是本件羈押
    原因依然存在，且被告2 人非予羈押顯難進行審判程序，有
    繼續羈押必要；被告2人均應自97年7月11日起延長羈押2 月
    ，並禁止接見通信。
三、爰依刑事訴訟法第108條第1項、第2項、第5項，裁定如主文
    。
中    華    民    國     97     年    6   月    27    日
                  刑事第十六庭審判長  法  官  蔡守訓
                                      法  官  徐千惠
                                      法  官  施添寶
以上正本證明與原本無異。
如不服本裁定，應於收受送達後5 日內，向本院提出抗告狀。
                                      書記官  陳弘文
中    華    民    國     97     年    6   月    27    日


司法院資訊處製作；財團法人民間司法改革基金會備份。
